【裁判字號】    90,易,1246
【裁判日期】    900904
【裁判案由】    竊盜
【裁判全文】
臺灣臺南地方法院刑事判決                          九十年度易字第一二四六號
    公  訴  人  臺灣台南地方法院檢察署檢察官
    被      告  乙○○
右列被告因竊盜案件，經檢察官提起公訴（九十年度偵字第一０四一號），本院判決
如左：
    主  文
乙○○竊盜，處拘役拾日，如易科罰金，以佰元折算壹日。
    事  實
一、乙○○意圖為自己不法之所有，於民國（以下同）八十九年十月三十日下午六時
    許，在台南市體育公園籃球場旁，趁甲○○不注意之際，下手竊取其所有放置於
    機車置物箱內之黑色男用手提包一個（內有身分證、台灣土地銀行提款卡、現金
    新台幣一千一百元），得手後據為所有。嗣於九十年一月九日凌晨一時許，經警
    在台南市○○路○段東來遊藝場內，當場查獲乙○○持有甲○○之身分證，因而
    查得上情。乙○○犯後逃匿，經本院於九十年八月十三日以南院刑緝字第五一九
    號發佈通緝，後於九十年八月十五日二十二時十五分許，在臺南市○○路中山公
    園前，為警緝獲歸案。
二、案經台南市警察局第二分局報請臺灣臺南地方法院檢察署檢察官偵查起訴。
    理  由
一、訊據被告乙○○矢口否認上開犯行，辯稱：甲○○之身分證係其於八十九年十二
    月中旬在台南市體育公園內拾獲的云云。惟查：被害人甲○○於上述時地失竊身
    分證、現金等物之事實，業據渠於警訊中陳述詳細明確，且甲○○所有之身分證
    ，復於被告身上取出。此外，復有贓物認領保管單一紙附卷可稽。被告乙○○固
    辯稱該身分證為其所撿到云云，惟被告為警查獲之時，其身上復同時有梁黃清芳
    、陳勝榮等人之身分證影本及包含梁黃清芳在內之印章十一枚。被告供稱右開梁
    黃清芳、陳勝榮及甲○○之身分證影本均係恰好撿到云云，事過湊且，與常情不
    合，足認被告上開撿到云云，為避重就輕之詞，委無足取。事證明確，被告竊盜
    犯行洵堪認定。
二、核被告意圖為自己不法之所有，而竊取他人之財物，所為係犯刑法第三百二十條
    第一項竊盜罪。爰審酌被告犯罪之動機、目的、手段、所生危害、犯罪後態度等
    一切情狀，量處如主文所示之刑，並諭知易科罰金之折算標準。
據上論斷，應依刑事訴訟法第二百九十九條第一項前段，刑法第三百二十條第一項、
第四十一條第一項第一款，罰金罰鍰提高標準條例第一條前段、第二條，判決如主文
。
本案經檢察官盧駿道到庭執行職務。
中      華      民      國      九十      年      九    月      四      日
                              臺灣臺南地方法院刑事第五庭
                                      法  官  林  英  志
右正本證明與原本無異
如不服本判決應於送達後十日內向本院提出上訴狀
                                      書記官  謝  國  欽
中      華      民      國      九十      年      九    月      四      日
附錄本案論罪科刑法條全文：
刑法第三百二十條第一項：
意圖為自己或第三人不法之所有，而竊取他人之動產者，為竊盜罪，處五年以下有期
徒刑、拘役或五百元以下罰金。
第七十四條第一款，罰金罰鍰提高標準條例第一條前段，判決如主文。


司法院資訊處製作；財團法人民間司法改革基金會備份。
